# 关于合并报表问题

提问人：hping 时间：2013-12-10 10:38:00
A集团公司与其他个人投资成立了专门从事投资管理的B有限公司，A集团公司实际控制B有限公司。B有限公司又以普通合伙人身份与其他个人投资成立了C有限合伙企业，C有限合伙企业合伙人出资总额 3003 万元，其中 3000 万元由B有限公司出资，其余 3 万为个人，C有限合伙企业的经营范围也与B有限公司一样，都是从事投资管理，与B有限公司的管理团队一致。B有限公司应纳入A集团公司的合并范围这个无可争议，但有人认为C为有限合伙企业，其利润分配存在特殊性，不应纳入合并范围。本人以为，只要A对C是实质控制的，就应当纳入合并范围。不知各位大虾们看法如何？

回答人：chenyiwei
纳入合并范围的判断标准是控制权。不能仅仅因为被投资企业不是公司就认为不应将其纳入合并报表范围，还是要从合并报表准则对“控制”的定义和判断标准出发来分析。